臺灣桃園地方法院刑事判決
公　訴　人　臺灣桃園地方法院檢察署檢察官
被　　　告　甲○○
　　　　　　　　　　(
上列被告因違反毒品危害防制條例案件，經檢察官提起公訴（九
十三年度毒偵字第三四五○號、三五六五號、三九一六號），被
告於本院準備程序進行中，就被訴之事實為有罪之陳述，經本院
告知簡式審判程序意旨，並聽取公訴人及被告之意見後，本院合
議庭裁定依簡式審判程序審理，本院判決如下：
    主  文
甲○○連續施用第一級毒品，處有期徒刑捌月。扣案之第一級毒
品海洛因壹包（驗餘淨重零點零伍公克）沒收銷燬之，注射針筒
壹支沒收。又連續施用第二級毒品，處有期徒刑肆月。扣案之第
二級毒品安非他命壹包（驗餘實稱毛重零點肆陸玖公克）沒收銷
燬之。應執行有期徒刑拾月，扣案之第一級毒品海洛因壹包（驗
餘淨重零點零伍公克）及第二級毒品安非他命壹包（驗餘實稱毛
重零點肆陸玖公克）均沒收銷燬之，注射針筒壹支沒收。
    事  實
一、甲○○前因施用毒品案件，經本院八十九年度毒聲字第七一
    ○五號裁定送觀察、勒戒後，因認無繼續施用毒品之傾向，
　　業經臺灣桃園地方法院檢察署檢察官以八十九年度毒偵字第
　　五九六五號為不起訴處分確定；惟其又因施用毒品案件，經
　  本院九十二年度毒聲字第一五九九號裁定送觀察、勒戒，於
    民國九十二年十二月六日入臺灣桃園女子看守所附設勒戒處
    所執行觀察、勒戒，因認無繼續施用毒品之傾向，於九十二
    年十二月二十六日執行完畢釋放出所，臺灣桃園地方法院檢
　　察署檢察官並以九十二年度毒偵緝字第五六五號為不起訴處
　  分確定。詎其仍不知警惕，復於前述觀察、勒戒執行完畢五
    年內，基於施用第一、二級毒品海洛因、安他命之概括犯意
    ，分別於九十三年八月五日下午六時許、同年八月十八日晚
    間十時許、同年九月九日晚間七時許，在桃園縣中壢市○○
    ○路附近、桃園縣大溪鎮南興里三塊厝十八號、桃園縣中壢
    市忠貞里附近等處，連續施用第一、二級毒品海洛因、安非
    他命各三次，嗣於九十三年八月六日下午五時十分許，在桃
    園縣中壢市○○○路○段十一號前為警查獲，並扣得海洛因
    一包（驗餘淨重○．○五公克）；又於同年八月十九日上午
    七時五十分許，在桃園縣大溪鎮南興里三塊厝十八號為警查
    獲；再於同年九月十日凌晨一時二十分許，在桃園縣平鎮市
    中正活動中心前為警查獲，並扣得安非他命一包（驗餘實稱
    毛重○．四六九公克）及其所有供施用海洛因犯罪所用之注
    射針筒一支。
二、案經桃園縣警察局中壢分局、大溪分局及平鎮分局報請臺灣
    桃園地方法院檢察署檢察官偵查起訴。
    理  由
一、本案被告甲○○所犯之施用第一、二級毒品罪，非為死刑、
    無期徒刑、最輕本刑三年以上有期徒刑之罪或高等法院管轄
    第一審案件之罪，而被告於本院準備程序進行中，就被訴事
    實為有罪之陳述，經本院告知簡式審判程序意旨，並聽取公
    訴人及被告之意見後，本院合議庭依刑事訴訟法第二百七十
    三條之一第一項之規定，裁定依簡式審判程序審理，合先敘
    明。
二、上揭連續施用第一級毒品海洛因、第二級毒品安非他命之犯
    罪事實，業據被告甲○○於本院審理時坦承不諱（見本院卷
    第六三、六四頁），核與被告前後三次為警查獲後，經警採
    集其尿液送驗，結果均呈嗎啡、安非他命陽性反應相符，此
    有昭信科技顧問股份有限公司出具之濫用藥物陽性檢體檢驗
    報告三紙在卷可稽，並有被告先後於前揭時地為警查獲時，
    所扣得白粉、白色透明晶體各一包及供施用海洛因之注射針
    筒一支可資佐證，而前開白粉、白色透明晶體各一包，經送
    鑑定，確各含有海洛因、安非他命之成分（驗餘淨重○．○
    五公克、驗餘實稱毛重○．四六九公克），此有卷附法務部
    調查局調科壹字第○八○○○八一三二號鑑定通知書及行政
    院衛生署管制藥品管理局管檢字第○九三○○一○一九二號
    檢驗成績書各一紙為證，足認被告前開自白與事實相符，自
    堪以採信。
三、次查被告前因施用毒品案件，經本院八十九年度毒聲字第七
    一○五號裁定送觀察、勒戒後，因認無繼續施用毒品之傾向
    ，業經臺灣桃園地方法院檢察署檢察官以八十九年度毒偵字
    第五九六五號為不起訴處分確定；惟其又因施用毒品案件，
    經本院九十二年度毒聲字第一五九九號裁定送觀察、勒戒，
    於九十二年十二月六日入臺灣桃園女子看守所附設勒戒處所
    執行觀察、勒戒，因認無繼續施用毒品之傾向，於九十二年
    十二月二十六日執行完畢釋放出所，臺灣桃園地方法院檢察
    署檢察官並以九十二年度毒偵緝字第五六五號為不起訴處分
　  確定等情，有臺灣高等法院被告全國前案紀錄表在卷可稽，
    是被告於前述觀察、勒戒執行完畢後五年內，再犯本件施用
    第一、二級毒品海洛因、安非他命之犯行，洵堪認定，自應
    依法論科。
四、核被告所為，係犯毒品危害防制條例第十條第一、二項施用
    第一、二級毒品罪。被告施用前後持有第一、二級毒品之低
    度行為，均應為其進而施用之高度行為所吸收，不另論罪。
    又被告先後三次施用第一、二級毒品海洛因、安非他命之犯
    行，時間緊接，觸犯構成要件相同之罪名，顯係基於概括犯
    意為之，為連續犯，應依刑法第五十六條之規定，各論以一
    罪，並均加重其刑。另被告所犯前開二罪，犯意各別，罪名
    不同，應分論併罰之。爰審酌被告前因施用毒品經觀察、勒
    戒後，仍未能戒除毒癮，足認其依賴毒品已深，惟念其犯後
    坦承犯行，且所犯之罪係自戕行為等一切情狀，分別量處如
    主文所示之刑，並定其應執行之刑，以資懲戒。扣案之白粉
    及白色透明晶體各一包，業經鑑定確含有海洛因及安非他命
    之成分（海洛因驗餘淨重○．○五公克、安非他命驗餘實稱
    毛重○．四六九公克），已如前述，而包裝袋與海洛因、安
    非他命無從析離，應依毒品危害防制條例第十八條第一項前
    段諭知沒收銷燬之，至鑑識耗損之海洛因、安非他命既已滅
    失，自無庸再予以沒收銷燬。另扣案之注射針筒一支，為被
    告所有，且係供其施用海洛因所用之物，業據其供述在卷，
    併依刑法第三十八條第一項第二款宣告沒收。
據上論斷，應依刑事訴訟法第二百七十三條之一第一項、第二百
九十九條第一項前段，毒品危害防制條例第十條第一項、第二項
、第十八條第一項前段，刑法第十一條前段、第五十六條、第三
十八條第一項第二款、第五十一條第五款，判決如主文。
本案經檢察官簡志祥到庭執行職務。
中　　華　　民　　國　九十四　年　　五　　月　 十六 　日
                  刑事第八庭    法　官　  吳為平
以上正本證明與原本無異
如不服本判決書應於送達後十日內向本院提出上訴狀
                                書記官    賴朱梅
中　　華　　民　　國　九十四　年　　五　　月　 十八　 日
附錄論罪科刑法條：
毒品危害防制條例第十條：
施用第一級毒品者，處六月以上五年以下有期徒刑。
施用第二級毒品者，處三年以下有期徒刑。
